【裁判字號】    95,易,1646
【裁判日期】    950719
【裁判案由】    偽造文書等
【裁判全文】
臺灣臺中地方法院刑事判決              95年度易字第1646號
公  訴  人  臺灣臺中地方法院檢察署檢察官
被      告  甲○○
                    2 （現因另案於臺灣臺中監獄執行中）
上列被告因偽造文書案件，經檢察官提起公訴（95年度偵字第85
78號），因被告於準備程序中就被訴事實為有罪之陳述，經本院
合議庭裁定由受命法官獨任進行簡式審判程序，本院判決如下：
    主  文
甲○○偽造署押，足以生損害於他人，處有期徒刑月，如易科
罰金，以佰元折算壹日。洪肇均身分證影本上偽造之「洪肇均
」署名及指印署押各壹枚，均沒收。
    事實及理由
一、本件犯罪事實如下：甲○○因缺錢花用，乃基於偽造署押之
    犯意，於民國九十四年九月二十九日中午十二時，至臺中市
    ○區○○路一之二十四號「立勝當舖」，向不知情之「立勝
    當舖」職員洪宗男出示洪肇均之身分證及機車行照，冒用洪
    肇均名義，將行竊所得之洪肇均所有車牌號碼Ｇ五二─五三
    八號重型機車一部【該機車係其於同年月二十七日晚上十時
    三十分，在臺中市○○區○○路三段一二Ｏ號地下室一樓內
    ，先竊取洪肇均所有背包（內有機車行照、汽機車駕照、學
    生證、健保卡、身分證及機車鑰匙等物）後，再持該背包內
    之機車鑰匙，在停車處行竊得手者，其涉竊盜部分，為其另
    竊盜前案確定判決效力所及，業經檢察官為不起訴處分確定
    】，典當得款新臺幣八千元，並在洪肇均之身分證影本上偽
    造「洪肇均」署名一枚及偽捺指印署押一枚，用以表明為洪
    肇均之指印，足以生損害於洪肇均及「立勝當舖」。嗣上開
    機車於典當期限屆滿後未見回贖，經洪宗男向洪肇均查詢始
    悉該機車為失竊贓車，洪肇均乃報警將上開身分證影本上偽
    捺之指印送請鑑定結果，與甲○○檔存指紋相符，始查獲上
    情。
二、上開犯罪事實，有以下證據可資證明：
    (一)被告甲○○於偵查中及本院行準備程序、審理時之自白。
    (二)證人洪宗男於警詢中之指證。
    (三)洪肇均之身分證影本、當票存根聯影本各一紙。
    (四)車籍作業系統─查詢認可資料、車輛竊盜、車牌失竊資料
      個別查詢報表─查詢車輛認可資料各一份。
    (五)內政部警政署刑事警察局鑑驗書影本一份。
三、又起訴書原未敘及被告於上開洪肇均身分證影本上偽捺指印
    署押一枚，惟業經檢察官蒞庭時陳明請求併予審理，本院認
    該部分與起訴部分具有單純一罪關係（同一偽造行為），自
    應併予審理，附此敘明。
四、新舊法比較
    (一)查被告行為後，刑法第二條第一項、第四十一條第一項前
      段業經總統於九十四年二月二日以華總一義字第Ｚ000
      0000000號令修正公布，並自九十五年七月一日起
      施行（下稱新法；修正前刑法下稱舊法）。又罰金罰鍰提
      高標準條例第二條亦經總統於九十五年五月十七日以華總
      一義字第Ｚ0000000000號令公布刪除，並自九
      十五年七月一日施行。而新法第二條第一項之規定，係規
      範行為後法律變更所生新舊法律比較適用之準據法，於新
      法施行後，應適用新法第二條第一項之規定，為「從舊從
      輕」之比較。
    (二)(1)新法第四十一條第一項前段規定「犯最輕本刑為五年以
      下有期徒刑以下之刑之罪者，而受六個月以下有期徒刑或
      拘役之宣告者，得以新臺幣一千元、二千元或三千元折算
      一日，易科罰金」；舊法第四十一條第一項前段則規定「
      犯最重本刑為五年以下有期徒刑以下之刑之罪，而受六個
      月以下有期徒刑或拘役之宣告，因身體、教育、職業、家
      庭之關係或其他正當事由，執行顯有困難者，得以一元（
      按：指銀元，下同）以上三元以下折算一日，易科罰金」
      。(2)修正前罰金罰鍰提高標準條例第二條係規定「依刑法
      第四十一條易科罰金或第四十二條第二項易服勞役者，均
      就其原定數額提高為一百倍折算一日；法律所定罰金數額
      未依本條例提高倍數，或其處罰法條無罰金刑之規定者，
      亦同」。依被告行為時易科罰金之折算標準，經提高後，
      係以銀元三百元折算一日，再依現行法規所定貨幣單位折
      算新臺幣條例第二條規定「現行法規所定金額之貨幣單位
      為圓、銀元或元者，以新臺幣元之三倍折算之」折算為新
      臺幣後，得以新臺幣三百元以上新臺幣九百元以下折算一
      日，較之新法第四十一條第一項前段規定，得以新臺幣一
      千元、二千元或三千元折算一日之規定，自以行為時法為
      有利於被告。
    (三)經綜合與本案科刑有關之易科罰金折算標準及罰金提高標
      準等一切情形，比較新舊法結果，新法及修正後罰金罰鍰
      提高標準條例並無較有利於被告之情形，依刑法第二條第
      一項前段之規定，本案仍應適用行為時法即刑法第四十一
      條第一項前段、修正前罰金罰鍰提高標準條例第二條之規
      定，諭知易科罰金之折算標準。
五、依刑事訴訟法第二百七十三條之一第一項、第二百九十九條
    第一項前段、第三百十條之二、第四百五十四條第一項，刑
    法第二條第一項前段、第二百十七條第一項、第二百十九條
    、修正前第四十一條第一項前段，修正前罰金罰鍰提高標準
    條例第二條，判決如主文。
本案經檢察官乙○○到庭執行職務。
中    華    民    國    95    年    7    月    19     日
                      臺灣臺中地方法院刑事第11庭
                              法  官  丁智慧
上正本證明與原本無異。
如不服本判決，應於送達後10日內向本院提出上訴狀（須附繕本
），上訴於臺灣高等法院臺中分院。
                              書記官  陳淑華
中    華    民    國    95    年    7    月    19     日
附錄本案論罪科刑法條全文：
刑法第217條第1項
偽造印章、印文或署押，足以生損害於公眾或他人者，處3年以
下有期徒刑。


司法院資訊處製作；財團法人民間司法改革基金會備份。
